【裁判字號】    95,交抗,523
【裁判日期】    950630
【裁判案由】    違反道路交通管理處罰條例
【裁判全文】
臺灣高等法院交通事件裁定             95年度交抗字第523號
抗  告  人
即受處分人  甲○○
上列抗告人因違反道路交通管理處罰條例案件，不服臺灣板橋地
方法院中華民國95年5月30日裁定（95年度交聲字第507號），提
起抗告，本院裁定如下：
    主  文
抗告駁回。
    理  由
一、原裁定略以：
  (一)本件抗告人即受處分人甲○○所有之車牌號碼256-CD號營業
    小客車於民國95年2月25日下午3時20分許，行經台北縣三重
    市○○路、重陽路口時，因違規闖紅燈，經員警當場攔停舉
    發等情，業據證人即舉發員警張季平證述綦詳，復有攔查點
    示意圖、舉發當場錄製之錄音帶等件在卷可參，堪認受處分
    人上開違規。
  (二)至於受處分人雖辯稱：伊當日係駕駛車輛自台北縣三重市○
    ○路綠燈右轉重新路往新莊方向，無端遭員警攔停誣指伊係
    直行重新路闖紅燈云云，然觀諸原法院當庭勘驗舉發員警於
    舉發當場所錄製之錄音帶結果：其內容確實有警察向受處分
    人稱其闖紅燈，並一再向受處分人確認有無意見，受處分人
    均未表示異議，之後雙方就在駕駛座旁發現刀械，警察要求
    保管一節，雙方發生爭執，直至員警問受處分人是否簽收罰
    單，並告知簽收只是表示有收到罰單，並不表示承認有違規
    ，並一再詢問受處分人是否簽收時，受處分人才說其是捷運
    路右轉，警察立即向受處分人確認道路名稱等情，核與證人
    張季平所述：「‧‧看到一台營業小客車，車號256-CD，在
    重陽路路口紅燈亮起時，還繼續直行到重新路，我們把他攔
    下來，有請他回頭看路口號誌是確實是紅燈‧‧‧‧當時情
    形我們有錄音‧‧我們一開始攔下來請他確認紅燈時，他沒
    有意見，只是求情，到我們確定要開罰單時，他才說他是從
    捷運路右轉，但我們跟他說就算是捷運路右轉也是紅燈‧‧
    因為那個路口是單一時向，如果重陽路口的號誌是紅燈時，
    捷運路也是紅燈，所以只有重新路的號誌是綠燈，也就是只
    有要走重新路的人是綠燈，其他兩條路都是紅燈‧‧該路口
    之號誌有可能是捷運路綠燈，重陽路、重新路紅燈，但違規
    當時，確實是重陽路、捷運路紅燈，只有重新路是綠燈‧‧
    」等語相符。而證人張季平與受處分人素不相識，復無仇隙
    ，當無甘冒偽證之刑責，誣指受處分人有交通違規犯行之必
    要，是其證言應堪採信。因認受處分人上開所辯，尚嫌無據
    。
  (三)從而，原處分機關依道路交通管理處罰條例第53條第1項及
    第63條第1項第3款規定，裁處受處分人罰鍰2700元，記違規
    點數3點，核無違誤，故認其異議為無理由，應予駁回。
二、抗告人抗告意旨則謂：伊當時確實係在捷運路口之號誌綠燈
    時右轉駛入重新路，絕非如警員所述是紅燈右轉。何況，員
    警對本件違規地點，所言前後不一，先稱伊係重新路直行闖
    紅燈、又稱係重陽路右轉闖紅燈，則本件違規地點究係在捷
    運路、重陽路、或是重新路？已有未明。此外，舉發員警當
    時所在位置，係在重新路離路口邊緣約20公尺處，並非在重
    新路、重陽路口，應該看不到伊究係是重陽路駛來或係自捷
    運路右轉而來。綜上，足認本件員警之舉發，顯有不實，爰
    依法提起抗告云云。
三、本院認為：
  (一)查本件員警舉發抗告人闖紅燈之違規，應係指抗告人車輛於
    重陽路口號誌紅燈之際仍有繼續駛往重新路四段之事情，此
    業據舉發員警於原審證述：親見抗告人車輛於重陽路路口紅
    燈亮起時，還繼續直行到重新路等語明確，並提出攔查點示
    意圖供參，核與本件舉發單上關於違規地點、違規事實欄內
    所載：「重新、重陽路口」「闖紅燈（直行重新路）」等語
    相符，足堪認定。
  (二)抗告人雖辯稱舉發員警所述不實，並提出員警對於違規地點
    、舉發地點之證述不一為佐，然：
  1.本院衡諸該證人張季平係台北縣政府警察局三重分局警員，
    為舉發抗告人有違規行為之人，其於原法院到庭具結擔保其
    供述之真實性，且與抗告人並不相識，亦無仇怨，其依法執
    行公務，自無任意攀誣抗告人或有所證不實之理，再參以證
    人張季平為執行交通勤務之公務員，本具有判斷此類交通違
    規行為之專業能力及經驗，其就抗告人車輛之動態，亦無誤
    判之可能，則本件執勤員警之證詞足堪採信。
  2.又觀諸舉發員警於原審之證述、及卷附攔查點示意圖所載，
    可知本件舉發員警始終係以親見抗告人於重陽路口號誌紅燈
    之際仍繼續駛往重新路四段為由，認抗告人有闖紅燈之違規
    。至於舉發員警所述：違規當時，確實是重陽路、捷運路紅
    燈，只有重新路是綠燈等語，不過係用以駁斥抗告人所稱其
    係從捷運路綠燈右轉駛入重新路一節之所以不足採信之理由
    ，尚非對於違規事實有所變更，抗告人上開所辯，殊有誤會
    。
  3.此外，員警於舉發時所在位置，依上開攔查點示意圖所載，
    係在重新路四段87號前，本非在重新路、重陽路口，該「重
    新路、重陽路口」僅係舉發單上所在之違規地點，並非指員
    警舉發當時之所在位置，尚難認員警對於舉發時所在位置有
    何不實陳述之情事。又抗告人另稱：員警當時所在位置應該
    看不見伊車輛係由何處駛來云云，然衡以重陽路口至本件攔
    停位置間，其道路尚稱筆直，若如抗告人所言僅係有20公尺
    之距離，視線當無受阻之可能；何況，參以舉發員警於原審
    所述：「‧‧有請他回頭看路口號誌是確實是紅燈‧‧」等
    語，果若攔檢位置確無法看見號誌情形，何以抗告人於舉發
    當時乃至原審訊問時，均未曾對此表示意見，由此更可認抗
    告人上開所辯，要屬事後卸責之詞。從而，本件員警既已證
    述確實親眼看到抗告人闖紅燈等情，抗告人單憑憶測即謂員
    警舉發當時所在位置應該看不到云云，要不足採。
  (三)綜上，抗告人仍執陳詞否認原係行駛在重陽路上，而辯稱其
    係從捷運路綠燈右轉駛入重新路等情，業據原裁定就何以不
    採信之理由論述綦詳，抗告人雖提起本件抗告，然既未舉出
    任何舉發員警有何不實陳述之證據供本院查證，僅憑空指摘
    證人所言不實，自難採信。因認本件抗告為無理由，應予駁
    回。
四、據上論結，應依道路交通案件處理辦法第26條、刑事訴訟法
    第412條，裁定如主文。
中     華     民     國    95    年  6  月    30    日
                     刑事第二庭審判長法  官  蔡國在
                                     法  官  王詠寰
                                     法  官  江振義
以上正本證明與原本無異。
不得再抗告。
                                     書記官  劉文美
中     華     民     國    95    年  6  月    30    日


司法院資訊處製作；財團法人民間司法改革基金會備份。
